【裁判字號】    99,醫上訴,1587
【裁判日期】    991013
【裁判案由】    違反醫師法
【裁判全文】
臺灣高等法院臺中分院刑事判決      99年度醫上訴字第1587號
上  訴  人
即  被  告  甲○○
選任辯護人  張慶宗  律師
            何孟育  律師
上列上訴人因違反醫師法案件，不服臺灣臺中地方法院99年度醫
訴字第1號中華民國99年5月27日第一審判決（起訴案號：臺灣臺
中地方法院檢察署98年度偵字第8672號），提起上訴，本院判決
如下：
    主  文
上訴駁回。
甲○○緩刑參年，並向公庫支付新台幣伍拾萬元。
    事    實
一、甲○○並未合法取得醫師資格，明知未取得合法醫師資格，
    不得擅自執行醫療業務，詎甲○○竟自民國96年間某日起，
    在臺中市南屯區○○○○路31號「恩典診所」之2樓，購置
    美容醫療機器設備，由其本身或外聘之醫師為不特定之病患
    從事電波拉皮、提眉整型、眼袋整型、臉部造型注射等行為
    。明知其中各種美容「注射」，如施打玻尿酸、美白針等，
    均屬侵入性之醫療行為，應由合格醫師為之，竟擅自為之，
    而於97年3、4月間，在丙○○○之友人之高雄住處，在丙○
    ○○之臉部注射玻尿酸去除法令紋，並利用不知情之綽號「
    小玉」之不詳女子，侵入蘇林玉蘭之手臂血管注射美白針。
    其因另於96年7、8月間起，在上開診所2樓，每星期為丙○
    ○○從事電波拉皮，前後10次，費用新臺幣（下同）20萬元
    ，復於97年2月下旬某日，在上揭該診所2樓，由外聘醫師為
    丙○○○從事提眉整型1次。嗣甲○○邀丙○○○投資其美
    容診所100萬元，而以此方式贈送丙○○○美容療程，其後
    並未完全履約，屆期亦未返還投資金額予丙○○○（所涉詐
    欺罪嫌，業經檢察官另為不起訴處分確定）。經丙○○○向
    臺灣臺中地方法院檢察署提出告訴，始查悉上情。
二、案經丙○○○訴由臺灣臺中地方法院檢察署檢察官偵查起訴
    。
    理    由
一、按被告以外之人於審判外之陳述，雖不符刑事訴訟法第159
    條之1、159條之2、159條之3、159條之4等規定，而經當事
    人於審判程序同意作為證據，法院審酌該言詞陳述或書面陳
    述作成時之情況，認為適當者，亦得為證據。當事人、代理
    人或辯護人於法院調查證據時，知有第159條第1項不得為證
    據之情形，而未於言詞辯論終結前聲明異議者，視為有前項
    之同意，刑事訴訟法第159條之5定有明文。本件被告及選任
    辯護人於本院審理時，就下列引為證據之言詞及書面陳述，
    未就其證據能力聲明異議，本院審酌該言詞陳述作成時之情
    況，並查無其他不法之情狀，復與本案待證事實具有關聯性
    ，足認為得為本案之證據，依刑事訴訟法第159條之5之規定
    ，有證據能力，合先說明。
二、訊據被告甲○○承坦有前揭施行注射等醫療行為之犯行，核
    與告訴人丙○○○陳述之情節相符，並經證人蘇林玉蘭、蔡
    文雄陳述在卷，復有美容投資公證書、投資方案、台中市醫
    師公會函文、台中市衛生局函文，及行政院衛生署函文等附
    卷足稽，事證明確，被告犯行堪以認定。
三、核被告所為，係犯醫師法第28條前段之罪。原審因而適用刑
    事訴訟法第299條第1項前段，醫師法第28條前段之規定，並
    審酌被告未有前科，被告之犯罪動機、所得利益、所生損害
    不大，及犯後坦承認罪，惟未賠償告訴人之損害等一切情狀
    ，量處有期徒刑8月，其認事用法核無違誤，量刑亦屬允當
    ，上訴意旨認量刑過重，其上訴為無理由，應予駁回。復查
    被告前未曾受有期徒刑以上刑之宣告，有台灣高等法院被告
    全國前案紀錄表附卷可稽，本件被告於本院審理期間時，已
    與告訴人丙○○○達成和解，返還借款100萬元，有和解契
    約書1紙附卷可查，被告因貪圖不法利益，而為本件犯行，
    經此偵查、審理程序，當知警惕，應無再犯之虞，爰併宣告
    緩刑3年。本院斟酌被告雖賠償告訴人100萬元，惟此究屬借
    款之返還，且與本件違反醫師法犯行，無直接之關連。被告
    無合法醫師資格，開設上開診所，對不特定人從事醫療行為
    ，就國民健康之保護，有相當危險存在，本院斟酌全案情節
    及其收費之情形，命被告向公庫支付50萬元，以資警惕，被
    告如有違反且情節重大者，依刑法第75條之1第1項第4款之
    規定，撤銷緩刑宣告，執行宣告刑。
四、據上論斷，應依刑事訴訟法第368條，刑法第74條第1項第1
    款、第2項第4款、第3項，判決如主文。
本案經檢察官乙○○到庭執行職務。
中    華    民    國    99    年    10    月     13   日
            刑事第四庭    審判長法  官  洪  耀  宗
                                法  官  許  文  碩
                                法  官  劉  登  俊
以上正本證明與原本無異。
如不服本判決應於收受送達後十日內向本院提出上訴書狀，其未
敘述上訴理由者，並得於提起上訴後十日內向本院補提理由書（
均須按他造當事人之人數附繕本）「切勿逕送上級法院」。
                                書記官  廖  家  莉
中    華    民    國    99    年    10    月    13    日

司法院資訊處製作；財團法人民間司法改革基金會備份。
